宣示判決筆錄
                                    110年度營簡字第516號
原      告    元大商業銀行股份有限公司
            
                號1 樓、2 樓、2 樓之1 、7 樓、9 樓
法定代理人    翁健
            
訴訟代理人    黃琮洋
            
              謝榮俊
            
被      告    翁湘淇即翁淑琴
            
上列當事人間110年度營簡字第516號清償借款事件，於中華民國
111 年2 月10日上午10時40分在臺灣臺南地方法院柳營簡易庭第
二法庭公開宣示判決，出席職員如下：
    法  官  陳郁婷
    書記官  謝靜茹
    通  譯  楊佳欣                                
朗讀案由被告未到。
法官朗讀主文宣示判決。
    主文
一、被告應給付原告新臺幣167,517 元，及其中新臺幣149,000
    元自民國94年11月28日起至民國104 年8 月31日止，按週年
    利率百分之20計算之利息，暨自民國104 年9 月1 日起至清
    償日止，按週年利率百分之15計算之利息。
二、訴訟費用新臺幣1,770元由被告負擔。
三、本判決第一項得假執行。但被告如以新臺幣167,517 元為原
    告預供擔保，得免為假執行。
    事實及理由之要領
一、原告主張：被告於民國91年11月18日向原告（原為大眾商業
    銀行股份有限公司）申請現金卡個人信用借款（帳號:02910
    0000000 號），利息按週年利率百分之18.25 固定計付，期
    間如未依約繳納最低應付款時，被告即喪失期限之利益，債
    務視為全部到期，應立即償還原告全部借款，且延滯利息改
    依週年利率百分之20計算，有現金卡約定事項即其他約定條
    款為證，被告於申請上述現金卡消費使用後，消費金額合計
    共新臺幣（下同）167,517 元，未為繳納，依約除應給付上
    述積欠之消費款外，另應給付依消費款本金149,000 元計算
    、自94年11月28日至104 年8 月31日止，按週年利率百分之
    20計算之利息，及自104 年9 月1 日起至清償日止，按週年
    利率百分之15計算之利息。爰依消費借貸之法律關係，提起
    本件訴訟，並聲明：請求如主文第1 項所示。
二、原告本件主張之事實，業據其提出大眾銀行A 現金卡申請書
    、A 現金卡個人信用借款約定書、其他約定條款、原告之客
    戶往來交易明細、原告及大眾商業銀行股份有限公司之合併
    案公告為證，並經本院當庭核閱無訛。被告已於相當時期受
    合法之通知，而於言詞辯論期日不到場，亦未提出書狀抗辯
    ，本院綜合證據之調查結果，堪信原告主張之事實為真正，
    本院即採為判決之基礎。從而，原告依消費借貸之法律關係
    ，請求被告給付如主文第1 項所示之金額，為有理由，應予
    准許。
三、本件依民事訴訟法第427 條第1 項規定適用簡易訴訟程序，
    且為被告敗訴之判決，應適用民事訴訟法第389 條第1 項第
    3 款規定，依職權宣告假執行。並依同法第392 條第2 項規
    定，依職權宣告被告預供擔保，得免為假執行。
四、訴訟費用負擔之依據：民事訴訟法第78條。
中　　華　　民　　國　 111　　年　　2 　　月　　10　　日
              　　臺灣臺南地方法院柳營簡易庭
                        書記官　謝靜茹
                        法  官　陳郁婷
以上正本證明與原本無異。
如不服本判決，應於判決送達後20日內，向本院提出上訴狀並表
明上訴理由，如於本判決宣示後送達前提起上訴者，應於判決送
達後20日內補提上訴理由書（須附繕本）。
如委任律師提起上訴者，應一併繳納上訴審裁判費。
中　　華　　民　　國　　111 　年　　2 　　月　　10　　日
  　　　　　　  　　　　書記官　謝靜茹